## MARCOS GARCIA DE LIMA

Mauá, São Paulo, Brasil.

+55 11 94423-2445 - <a href="https://trve.in">https://trve.in</a> - <a href="marckfree@gmail.com">marckfree@gmail.com</a>

### Desenvolvedor Front-end Sênior

JavaScript, TypeScript, React, Vue, Tailwind CSS, SCSS, Stylus, HTML e Web Design

Sou um desenvolvedor web com experiência principal em front-end. Possuo cerca de 12 anos de experiência em projetos de grande porte para agências de publicidade, marketing e telecomunicações. Meus dois maiores projetos foram para o Banco Honda, envolvendo 4 sites em Vue.js (SSR, Nuxt e Vuex), sendo um deles um e-commerce com back-end em Drupal, e um aplicativo híbrido "white label" com React Native para a Aloha Fibra, que atende a todos os clientes do grupo, aproximadamente 1,5 milhão de clientes. Nos últimos 4 anos, participei de times onde pude ser uma referência técnica, atuando como líder técnico no escopo geral do desenvolvimento de software, graças à minha capacidade de organização e integração com os times. Além disso, possuo conhecimentos em back-end: Node.js, Java, Python, PHP e atualmente estou estudando Rust e Clojure.

### **Idiomas**

Português - Fluente Inglês - Intermediário Espanhol - Básico

# Experiência

#### Coordenador de Desenvolvimento de Software/Tech Lead (06/2022 - 11/2023)

Vip Telecom / eB Capita

Nesta experiência, tive a oportunidade de dedicar aproximadamente 60% do meu tempo à gestão do time como líder técnico. Planejamos um processo de transformação digital para a empresa, onde pude montar uma equipe de cerca de 15 desenvolvedores de diversos níveis para trabalhar com desenvolvimento ágil. Também atuei como desenvolvedor, programando principalmente em Node.js (TypeScript), Java (LTS 17) e PHP para o back-end. Para o front-end, nos encarregamos da manutenção de 3 marcas, utilizando React/Next e WordPress. Além disso, tive a oportunidade de configurar Actions do GitHub e servidores na AWS (EC2).

### Desenvolvedor Front-end Sênior (11/2020 - 05/2022)

match.mt / WPP Group

Nesta empresa, eu liderava o desenvolvimento do front-end dos projetos que eram atribuídos ao nosso time, conhecido como Estúdio Digital. Era minha responsabilidade definir as diretrizes principais e compartilhar as responsabilidades com a equipe. Nosso maior desafío era a manutenção de quatro sites do Banco Honda, um dos quais era um e-commerce desenvolvido em Vue.js, Nuxt e Vuex. Os testes unitários eram realizados com Ava, tanto para endpoints quanto para unidades de código.

### Desenvolvedor Pleno, posteriormente Sênior (06/2015 - 11/2020)

Fbiz / WPP Group

Comecei como desenvolvedor pleno, atuando em projetos de sites estáticos (JAMStack) para clientes renomados como a Subaru, Claro/Net, Instituto Maria da Penha, Votorantim Energia, e o lançamento da Popeyes no Brasil. Todos esses projetos foram desenvolvidos com JavaScript, utilizando Ember.js ou Backbone.js, Lodash, jQuery, Ramda, Mootools, Grunt, Sass ou Stylus. Após um período, passei a me dedicar exclusivamente a uma equipe focada em projetos da Unilever e suas marcas, lançando sites para todos os países onde a empresa atua. Utilizávamos temas para o CMS da Adobe (conhecido como AEM), desenvolvidos com JavaScript, SASS e HTML5. Também desenvolvia alguns HTMLs para e-mails nesse período - que iriam ser utilizados na plataforma Salesforce.

### **Desenvolvedor Web (12/2014 - 06/2015)**

PP7 Agência (freelancer in loco)

Atuava em diversos projetos da agência, desenvolvendo temas para WordPress e dando manutenção aos já existentes.

### Desenvolvedor de Software (03/2013 - 06/2015)

Grupo Mauá e Região de Comunicação

Desenvolvi o portal de notícias da empresa, que era uma fonte significativa de receita através de anúncios, utilizando WordPress. Adicionalmente, automatizei várias tarefas diárias com shell script para otimizar os processos operacionais.

## Formação Acadêmica

### Gestão em Tecnologia da Informação (2009 - 2021)

UNIP - Universidade Paulista

### Ciências (2013 - 2017 [não concluído])

UNIFESP - Universidade Federal de São Paulo

# Certificados

## Python Essentials (10/2023)

LINUXtips

# **Bootcamp sobre Design System (2019)**

Меісиса

## **Qualcomm Appreneur Workshop (2014)**

Samsung Ocean

# Introdução ao Samsung Smart TV SDK (2014)

Samsung Ocean